# 求助陈老师，知识成果转化奖励个人后出资

提问人：lji197903 时间：2023-02-02 15:38:
陈老师，您好！
我们审计的一家高新技术公司，用其知识产权奖励个人同时出资另外一家公司，请问账务处理和涉税问题。实际情况如下：
公司研发形成的知识产权，其研发费用已经计入当期损益，根据公司股东决议，经评估为 3000 万然后出资，同时将出资额 3000 万中的 2000 万奖励给该项知识产权的研发团队。
1 、请问如下账务处理是否恰当：
借：无形资产 3000 贷：营业外收入 3000 （依据评估报告）
借：长期股权 3000 贷：无形资产 3000 （评估报告及验资报告）
借：研发费用 2000 贷：长期股权投资 2000 （股东会决议）
请问该项奖励是否可以作为研发费，是不是应作为营业外支出。
根据《 101 号文》, 非上市公司授予本公司员工的股票期权、股权期权、限制性股票和股权奖励，符合规定条件的，经向主管税务机关备案，可实行递延纳税政策，即员工在取得股权激励时可暂不纳税，递延至转让该股权时纳税；股权转让时，按照股权转让收入减除股权取得成本以及合理税费后的差额，适用“财产转让所得”项目，按照20%的税率计算缴纳个人所得税。
享受递延纳税政策的非上市公司股权激励（包括股票期权、股权期权、限制性股票和股权奖励，下同）须同时满足以下条件：
1.属于境内居民企业的股权激励计划。
2.股权激励计划经公司董事会、股东（大）会审议通过。未设股东（大）会的国有单位，经上级主管部门审核批准。股权激励计划应列明激励目的、对象、标的、有效期、各类价格的确定方法、激励对象获取权益的条件、程序等。
3.激励标的应为境内居民企业的本公司股权。股权奖励的标的可以是技术成果投资入股到其他境内居民企业所取得的股权。激励标的股票（权）包括通过增发、大股东直接让渡以及法律法规允许的其他合理方式授予激励对象的股票（权）。
4.激励对象应为公司董事会或股东（大）会决定的技术骨干和高级管理人员，激励对象人数累计不得超过本公司最近 6 个月在职职工平均人数的30%。
5.股票（权）期权自授予日起应持有满 3 年，且自行权日起持有满 1 年；限制性股票自授予日起应持有满 3 年，且解禁后持有满 1 年；股权奖励自获得奖励之日起应持有满 3 年。上述时间条件须在股权激励计划中列明。
6.股票（权）期权自授予日至行权日的时间不得超过 10 年。
2 、请问该项研发费是否可以税前列支并享受加计扣除。

回答人：chenyiwei
以下仅讨论相关会计处理问题。税务问题建议咨询税务专业人士意见，并提示企业与主管税务机关沟通确认。
1 、奖励给相关员工的成果价值属于职工薪酬，计入管理费用是恰当的（但不应重复确认研发支出）。如果无法合理确定服务期限，则视同授予时立即可行权处理，直接计入当期损益。
2 、对于以无形资产作价出资，可参考《中审众环研究 2020 》之“问题1-2-16（以非货币性资产出资设立子公司或对子公司增资的问题——以账面价值为零的无形资产出资）”；对于授予相关员工的无形资产价值部分，作为职工薪酬费用处理，计入当期管理费用和资本公积。